臺灣臺北地方法院小額民事判決
　　　　　　　　　　　　　　　　  111年度北小字第3402號
原      告  和泰產物保險股份有限公司

法定代理人  莊瑞德  


訴訟代理人  郭書瑞  
被      告  蔡宏昇  
訴訟代理人  管禮    
上列當事人間侵權行為損害賠償(交通)事件，於中華民國111年8
月25日言詞辯論終結，本院判決如下：
    主    文
原告之訴駁回。
訴訟費用新臺幣壹仟元由原告負擔。
    事實及理由
一、原告起訴主張：被告駕駛車號000-0000號車，於民國109年6
    月2日，經台北市○○區○○○路0段000號B5市府二站嘟嘟房停車
    場處，因倒車不慎之過失，碰撞原告承保之車號000-0000號
    車（下稱系爭車輛），致系爭車輛車身受損。系爭車輛事故
    發生時尚在保險期間，經被保險人通知並查證屬實後，原告
    賠付必要修復費用新臺幣4萬6637元，原告並同時依保險法
    第53條規定取得被保險人對被告之求償權，被告既因過失撞
    損原告承保之車輛，應負賠償之責，爰依民法第184條侵權
    行為及保險代位之法律關係請求損害賠償等語。並聲明：被
    告應給付原告4萬6637元及自起訴狀繕本送達翌日起至清償
    日止，按年息5％計算之利息。
二、被告則以：原告應負舉證責任，認為事故發生不是被告責任
    。就算被告車輛附有原告車子的漆也不代表被告碰撞原告等
    語為抗辯，聲明：原告之訴駁回。
三、得心證之理由：
  ㈠按因故意或過失，不法侵害他人之權利者，負損害賠償責任
    。故意以違背善良風俗之方法，加損害於他人者亦同，民法
    第184條第1項定有明文。又按當事人主張有利於己之事實者
    ，就其事實有舉證之責任，民事訴訟法第277條亦有規定。
    又民事訴訟如係由原告主張權利者，應先由原告負舉證之責
    ，若原告先不能舉證，以證實自己主張之事實為真實，則被
    告就其抗辯之事實即令不能舉證，或其所舉證據尚有疵累，
    亦應駁回原告之請求（最高法院100年度台上字第415號判決
    要旨參照）。
  ㈡原告主張被告於上開時、地駕車過失致碰撞系爭車輛，造成
    系爭車輛受損，應賠償修復費用乙節，應由原告就有利事實
    負舉證責任，原告就此雖提出非道路範圍交通事故當事人登
    記聯單、估價單、統一發票、系爭車輛修車照片等件為憑，
    然本院依職權向臺北市政府警察局交通警察大隊調閱交通事
    故資料，僅有非道路範圍交通事故當事人登記聯單，未予初
    步分析研判，亦無何等肇責之記載及認定，另卷內所示之照
    片，為案發地點照片及系爭車輛車身之照片，縱使被告車上
    附有系爭車輛車漆（本院卷第17頁），至多僅能得知斯時系
    爭車輛與被告車碰撞，未能認定被告駕車是否具過失碰撞系
    爭車輛，均無法憑此認定被告駕駛肇事車輛過失致擦撞系爭
    車輛，造成系爭車輛受損之事實存在，復原告又未提出其他
    證據足以證明肇事車輛及系爭車輛發生碰撞之確實過程乃至
    足以佐證被告駕駛肇事有何等過失之事證，則原告主張被告
    應負侵權行為責任云云，尚難採憑。
四、從而，原告請求被告應給付原告4萬6637元及自起訴狀繕本
    送達翌日起至清償日止，按年息5％計算之利息，為無理由，
    應予駁回。
五、本件訴訟費用額，依後附計算書確定如主文所示金額。
中　　華　　民　　國　　111 　年　　9 　　月　　 8　　日
                      臺北簡易庭  法  官  趙子榮
以上正本證明與原本無異。
如不服本判決，須以違背法令為理由，於判決送達後20日內向本
庭提出上訴狀（應按他造當事人之人數附繕本）；如委任律師提
起上訴者，應一併繳納上訴審裁判費。
中　　華　　民　　國　　111 　年　　9 　　月　　 8　　日
                                  書記官  陳怡安
計   算   書：
項        目             金   額（新臺幣）    備    註
第一審裁判費             1000元
合        計             1000元

附錄：
一、民事訴訟法第436條之24第2項：
    對於小額程序之第一審裁判上訴或抗告，非以其違背法令為
    理由，不得為之。
二、民事訴訟法第436條之25：
    上訴狀內應記載上訴理由，表明下列各款事項：
    （一）原判決所違背之法令及其具體內容。
    （二）依訴訟資料可認為原判決有違背法令之具體事實。